臺灣高雄地方法院刑事判決　　　　　　　95年度易字第2463號
公　訴　人　臺灣高雄地方法院檢察署檢察官
被　　　告　乙○○
　　　　　　丙○○
上列被告等因竊盜案件，經檢察官提起公訴（95年度偵字第2426
8 號），本院判決如下：
    主  文
乙○○、丙○○共同犯竊盜罪，各處有期徒刑陸月，如易科罰金
，均以銀元參佰元即新臺幣玖佰元折算壹日。
    事 實
一、乙○○於民國95年6 月間某日許，至址設高雄縣岡山鎮○○○路98號「立發油廠股份有限公司（下稱立發油廠）」物色
    中國輸入銀行所有之H 型鋼骨1 批（共6,220 公斤）後，即
    於95年6 月29日上午某時許至己○○擔任負責人之松霖回收
    場，透過不知情之己○○聯絡丙○○，並進而與丙○○共同
    意圖為自己不法之所有，基於竊盜之犯意聯絡，由乙○○將
    其物色上開H 型鋼骨1 事告知丙○○，而由丙○○於95年6
    月29日上午某時許偕同不知情之楊清風及姓名年籍不詳之卡
    車司機共同至立發油廠，由丙○○指揮楊清風綑綁上開H 型
    鋼骨，再由該卡車司機操作怪手將上開H 型鋼骨搬至卡車裝
    載，迨得手並裝載完畢後，丙○○再指示楊清風與該卡車司
    機，於95年6 月29日上午11時許，偕丙○○一同載運上開H
    型鋼骨至址設高雄縣橋頭鄉○○路16號之富捷資源回收廠，
    由該回收廠會計劉秋宜收受，得手新臺幣（下同）6 、7 萬
    元，而與乙○○共同朋分花用。嗣經丁○○於95年6 月30
    日上午11時30分許發覺上開H 型鋼骨失竊，而報警查悉上情
    。
二、案經丁○○告發暨高雄縣政府警察局岡山分局移送臺灣高雄
    地方法院檢察署檢察官偵查起訴。
    理  由
壹、程序部分（證據能力之審查）：
    按被告以外之人於審判外之陳述，雖不符刑事訴訟法第 159
    條之1 至之4 等4 條之規定，然若當事人於審判程序中同意
    作為證據，法院審酌該言詞陳述或書面陳述作成時之情況，
    認為適當者，亦得為證據；又當事人、代理人或辯護人於法
    院調查證據時，知有刑事訴訟法第159 條第1 項不得為證據
    之情形，而未於言詞辯論終結前聲明異議者，視為有前項之
    同意，同法第159 條之5 定有明文。此立法意旨在於傳聞證
    據未經當事人之反對詰問予以核實，原則上先予排除。惟若
    當事人已放棄反對詰問權，於審判程序中表明同意該等傳聞
    證據可作為證據；或於言詞辯論終結前未聲明異議，基於尊
    重當事人對傳聞證據之處分權，及證據資料愈豐富，愈有助
    於真實發見之理念，且強化言詞辯論主義，使訴訟程序得以
    順暢進行，上開傳聞證據亦均具有證據能力。查本件證人丁○○、林建隆、楊清風、劉秋宜於警詢及偵查中之供述，均
    具有被告以外之人審判外書面陳述之性質，屬傳聞證據，惟
    經本院依法提示予以調查，檢察官及被告均對此未表示異議
    ，且經本院審酌該書面作成時無違法情事，應適宜為本案之
    證據。另本件共同被告乙○○、丙○○於警詢及偵查中之供
    述，對於被告丙○○、乙○○而言，分別具有被告以外之人
    審判外書面陳述之性質，屬傳聞證據，惟經本院依法提示予
    以調查，檢察官及被告均對此未表示異議，且經本院審酌該
    書面作成時無違法情事，應適宜為本案之證據。
貳、實體部分：
一、查被告2 人行為後，如附表所示之相關法律均業經變更，並
    俱於95年7 月1 日施行，玆經整體比較結果，裁判時法並未
    較為有利，從而依刑法第2 條第1 項規定，自應適用各該行
    為時法，亦即修正前刑法，合先敘明。
二、訊據被告2 人均矢口否認有何竊盜犯行，被告乙○○辯稱：
    伊當時並未在現場，伊並不知道被告丙○○他們去拆該批H
    型鋼骨，伊係代表地主與被告丙○○談，並告訴丙○○要得
    標的人同意才可以拆云云；另被告丙○○則辯稱：係被告乙○○拿地籍圖告訴伊上開土地被銀行抵押，叫伊估價，對方
    出價約100 萬元，伊估價8 、9 拾萬左右，被告乙○○叫伊
    先把已經倒下的廠房載去賣給上游廠商，伊已經給被告乙○○5 萬元云云。經查：
  (一)上開犯罪事實，業據被告丙○○坦承於上開時、地與不知情
    楊清風及姓名年籍不詳之卡車司機，一同將上開H 型鋼骨搬
    運至富捷資源回收廠變賣等情不諱，核與證人即中國輸出入
    銀行員工丁○○、林建隆及證人楊清風、劉秋宜、己○○、
    戊○○證述之情節相符，並有扣押筆錄、扣押物品目錄表、
    地磅憑單、責付保管條各1 紙、扣押物品照片11張、高雄縣
    岡山地政事務所96年4 月19日岡所一字第0960004014號函暨
    所附岡山鎮○○段75地號等2 筆人工登記簿及異動索引資料
    1 份在卷可稽（見警卷第22至24、27、28、37頁，本院卷第
    80至105頁），應堪信為真實。
  (二)至被告乙○○雖辯稱：伊當時並未在現場，伊並不知道被告
    丙○○他們去拆該批H 型鋼骨，伊係代表地主與被告丙○○
    談，並告訴丙○○要得標的人同意才可以拆云云。然查，被
    告乙○○於警詢時先稱：伊見上開H 型鋼骨放置在工廠內，
    以為沒人要，所以叫被告丙○○載去變賣云云（見警卷第8
    頁），復於偵查時供稱：伊沒有叫被告丙○○搬上開H 型鋼
    骨云云（見偵卷第16至17頁），又於本院審理時以上詞置辯
    ，前後不一，互為矛盾，被告乙○○之辯詞已非可信；再經
    本院訊據被告丙○○供稱：係被告乙○○拿地籍圖叫伊先把
    已經倒下的廠房部分載去賣給上游廠商等語，核與證人己○○於本院審理時證稱：被告乙○○於95年6 月29日拿一些資
    料到松霖回收場找被告丙○○去拆鐵工廠等語（見本院96年
    5 月31日審判筆錄第5 至7 頁）、證人戊○○於本院審理時
    證稱：被告乙○○到松霖回收場找被告丙○○等語（見本院
    96 年5月31日審判筆錄第8 至9 頁）均相一致，足認確係被
    告乙○○於95年6 月29日到松霖回收場邀同被告丙○○共同
    將上開H 型鋼骨搬運至富捷資源回收廠變賣；參以被告亦自
    承：伊並未經所有權人同意及授權處理上開H 型鋼骨等語（
    見警卷第7 頁），則被告乙○○既未經所有權人中國輸出入
    銀行同意及授權處理上開H 型鋼骨，即與被告丙○○共同將
    上開H 型鋼骨搬運至富捷資源回收廠變賣，益徵被告乙○○
    確有為自己不法所有之意圖。
  (三)至被告丙○○雖辯稱：係被告乙○○拿地籍圖告訴伊上開土
    地被銀行抵押，叫伊去估價，並叫伊先把已經倒下的廠房載
    去賣給上游廠商，伊已經給被告乙○○5 萬元云云。然查，
    訊據被告丙○○於本院審理時供稱：乙○○僅有提出土地資
    料，沒有授權證明等語（見本院96年5 月31日審判筆錄第11
    頁），核與證人即共同被告乙○○證述：伊並未經所有權人
    同意及授權處理上開H 型鋼骨等語相符（見警卷第7 頁），
    而被告丙○○係松霖回收場之合夥人，對於舊廠房廢五金之
    買賣交易情形應知之甚詳，應能知悉需得上開土地所有權人
    及上開H 型鋼骨之所有權人同意，方能處理上開H 型鋼骨，
    又其依被告乙○○所提出之土地資料，應能知悉上開土地於
    案發當時之所有權人為立發油廠，抵押權人為中國輸出入銀
    行，此亦有岡山鎮○○段75地號等2 筆人工登記簿及異動索
    引資料在卷可稽（見本院卷第80至105 頁），則被告丙○○
    既已知悉上開土地之所有權人及抵押權人並非被告乙○○，
    亦明知被告丙○○未得上開土地所有權人及H 型鋼骨所有權
    人之授權及同意，竟仍與被告丙○○共同將上開H 型鋼骨搬
    運至富捷資源回收廠變賣，足認被告丙○○確有為自己不法
    所有之意圖。
  (四)從而，本案事證明確，被告2 人犯行均堪予認定，應依法論
    科。
三、核被告2 人所為，均係犯刑法第320 條第1 項之普通竊盜罪
    。被告2 人間，就上開普通竊盜罪，有犯意聯絡及行為分擔
    ，應論以共同正犯。爰審酌被告2 人均正值壯年，竟不思以
    正當途徑獲取財物，而於光天化日之下雇用怪手及卡車公然
    在他人土地上搬運中供輸出入銀行所有之H 型鋼骨，惡性非
    輕，且所竊取之H 型鋼骨重6,220 公斤，價值約30萬元，業
    據證人丁○○證述在卷（見警卷第3 頁），且有地磅憑單1
    紙在卷可稽（見警卷第27頁），價值匪淺，另被告2 人犯後
    均否認犯行，態度不佳等一切情狀，酌情分別量處如主文所
    示之刑，並均諭知易科罰金之折算標準，以示儆懲。
據上論斷，應依刑事訴訟法第299 條第1 項前段，法第2 條第 1
項前段、第28條（修正前）、第320 條第1 項、第41條第1 項前
段（修正前），刑法施行法第1 條之1 ，罰金罰鍰提高標準條例
第2 條，判決如主文。
本案經檢察官甲○○到庭執行職務。
中　　華　　民　　國　　96　　年　　6 　　月　　14　　日
                  鳳山刑事第一庭審判長法  官  黃三友
                                      法  官  林芳華
                                      法　官  陳盈吉
以上正本證明與原本無異。
如不服本判決，應於判決送達後10日內，向本院提出上訴狀。
中　　華　　民　　國　　96　　年　　6 　　月　　14　　日
 　　　　　　　　　　　　　　　       書記官  吳俊達
附錄本判決論罪科刑法條：
刑法第320條第1項
意圖為自己或第3 人不法之所有，而竊取他人之動產者，為竊盜
罪，處5 年以下有期徒刑、拘役或500 元以下罰金。
附表：
┌──┬───────┬───────┬───────┬────┐
│比較│行為時法（95年│裁判時法（95年│比較結果      │備註    │
│內容│7 月1 日前之刑│7 月1 日生效之│              │        │
│    │罰法律）      │刑罰法律）    │              │        │
├──┼───────┼───────┼───────┼────┤
│共同│刑法第28條：二│刑法第28條：二│依行為時法及裁│        │
│正犯│人以上共同實施│人以上共同「實│判時法均構成均│        │
│    │犯罪之行為者，│行」犯罪之行為│成立共同正犯，│        │
│    │皆為正犯。    │者，皆為正犯。│裁判時法並未較│        │
│    │              │              │有利於被告。  │        │
├──┼───────┼───────┼───────┼────┤
│刑法│罰金：（銀元）│罰金：新臺幣10│裁判時法罰金刑│上開修正│
│第33│1 元以上。    │00元以上，以百│之最低度刑提高│影響刑法│
│條第│              │元計算之。    │為新臺幣1000元│第320 條│
│5 款│              │              │。是以行為時法│第1 項中│
│    │              │              │較有利於被告。│關於罰金│
│    │              │              │              │刑最低度│
│    │              │              │              │。      │
├──┼───────┼───────┼───────┼────┤
│易科│刑法第41條第1 │刑法第41條第1 │裁判時法刪除易│        │
│罰金│項：犯最重本刑│項：犯最重本刑│科罰金時，需具│        │
│之宣│為5 年以下有期│為5 年以下有期│備「因身體、教│        │
│告及│徒刑以下之刑之│徒刑以下之刑之│育、職業或家庭│        │
│折算│罪，而受6 個月│罪，而受6 個月│之關係或其他正│        │
│標準│以下有期徒刑或│以下有期徒刑或│當事由，執行顯│        │
│    │拘役之宣告，因│拘役之宣告者，│有困難者」之限│        │
│    │身體、教育、職│得以新臺幣1,00│制，似以裁判時│        │
│    │業、家庭之關係│0 元、2,000元 │法對被告有利；│        │
│    │或其他正當事由│或3,000元折算 │惟觀今司法實務│        │
│    │，執行顯有困難│1 日，易科罰金│對於被告是否宣│        │
│    │者，得以1 元以│。但確因不執行│告得易科罰金，│        │
│    │上3 元以下折算│所宣告之刑，難│實無以「因身體│        │
│    │1 日，易科罰金│收矯正之效，或│、教育、職業或│        │
│    │。但確因不執行│難以維持法秩序│家庭之關係或其│        │
│    │所宣告之刑，難│者，不在此限。│他正當事由，執│        │
│    │收矯正之效，或│              │行顯有困難者」│        │
│    │難以維持法秩序│罰金罰鍰提高標│等情狀為考量。│        │
│    │者，不在此限。│準條例第2 條刪│而裁判時法易科│        │
│    │              │除。          │罰金折算標準已│        │
│    │罰金罰緩提高標│              │由銀元100 、20│        │
│    │準條例第2 條前│              │0 、300 元即新│        │
│    │段：依刑法第41│              │台幣300 、600 │        │
│    │條易科罰金或第│              │、900 元，提高│        │
│    │42條第2 項易服│              │為以新台幣1,00│        │
│    │勞役者，均就其│              │0 元、2,000 元│        │
│    │原定數額提高為│              │、3,000 元折算│        │
│    │100 倍折算1 日│              │1 日，綜合觀之│        │
│    │。            │              │，行為時法對被│        │
│    │現行法規貨幣單│              │告較為有利。  │        │
│    │位折算新台幣條│              │              │        │
│    │例第2 條。    │              │              │        │
├──┴───────┴───────┴───────┴────┤
│比較結果：                                                    │
│裁判時法並未較有利於被告。從而，應依刑法第2 條第1 項前段規定，│
│適用行為時之法律。                                            │
└───────────────────────────────┘
